臺灣高等法院高雄分院刑事判決　　　　 96年度上易字第535號
上　訴　人　臺灣高雄地方法院檢察署檢察官
被　　　告　丁○○
　　　　　　甲○○
　　　　　　丙○○
　　　　　　　　　　　之4
上列上訴人因被告傷害案件，不服臺灣高雄地方法院96年度易字
第421號中華民國96年4月10日第一審判決（起訴案號：臺灣高雄
地方法院檢察署95年度調偵字第1192號），提起上訴，本院判決
如下：
    主  文
原判決撤銷。
丁○○、甲○○共同犯傷害罪，各處拘役伍拾伍日，減為拘役貳
拾柒日，如易科罰金，均以新臺幣壹仟元折算壹日。扣案之木棍
、木棒各壹支，均沒收。
丙○○共同犯傷害罪，累犯，處拘役伍拾玖日，減為拘役貳拾玖
日，如易科罰金，以新臺幣壹仟元折算壹日。扣案之木棍、木棒
各壹支，均沒收。
    事  實
一、緣丁○○於民國95年7 月27日晚上11時許，在高雄市○○區
    ○○街2 巷處，因停車問題與乙○○發生口角而互有嫌隙，
    嗣於95年7 月28日晚間11時55分許，丁○○、甲○○及丙○○（前因違反麻醉藥品管理條例案件，經臺灣高雄地方法院
    以83年訴字第2714號判處有期徒刑5 年3 月，並先後經臺灣
    高等法院以83年度上訴字第2714號及最高法院以84年度台上
    字第1491號駁回上訴確定，於87年8 月11日假釋出監並付保
    護管束，於90年9 月13日保護管束期滿假釋未經撤銷而執行
    完畢）一同飲酒後，竟共同基於傷害人之身體之犯意聯絡，
    同往乙○○位於高雄市○○區○○路591 號住處，丁○○留
    在屋外觀看，甲○○及丙○○則各持丙○○所有之木棒、木
    棍各1 支，共同毆打乙○○身體等處，造成乙○○受有臉部
    撕裂傷2 公分、2 公分、右手肘撕裂傷0.5 公分、背部挫傷
    5 ×6公 分及臉部瘀傷4 ×4 公分之傷害，乙○○亦基於傷
    害之犯意，奪下木棒並毆打甲○○及丙○○成傷（乙○○此
    部分，因甲○○及丙○○撤回告訴，而判決公訴不受理），
    經乙○○當場打「110 」電話報警，警方人員並於95年7 月
    29日0 時20分許，扣得丙○○所有供傷害所用而遺留現場之
    木棒、木棍各1 支。
二、案經乙○○訴由高雄市政府警察局左營分局報告臺灣高雄地
    方法院檢察署檢察官偵查起訴。
    理  由
一、本件被告丁○○、甲○○及丙○○所犯係死刑、無期徒刑、
    最輕本刑為3 年以上有期徒刑以外之罪，已經被告就被訴事
    實為有罪之陳述，經本院聽取當事人之意見後，依刑事訴訟
    法第273 條之1 第1 項之規定，裁定進行簡式審判程序。本
    件卷內之人證、物證、書證等證據，依同法第273 條之2 規
    定，不受第159 條第1 項關於傳聞法則規定之限制，依法均
    有證據能力，合先明。
二、上揭事實，業據被告甲○○、丙○○、丁○○於原審及本院
    均坦承不諱，核與告訴人乙○○於警詢指陳情節大致相符，
    且有現場照片3 紙、監視錄影光碟及翻拍照片12紙、診斷證
    明書、扣押筆錄在卷，及扣案之木棍、木棒各1 支可稽，本
    件事證明確，被告三人共同傷害犯行，均堪認定。至於告訴
    人於原審所陳及聲請檢察官上訴所陳「被告三人所為應犯殺
    人未遂罪嫌」云云，經查此部分事證，業據檢察官於起訴書
    中敘明理由，而不另為不起訴處分等語在卷，則告訴人此部
    分所陳，尚難採認，附此敘明。
三、核被告甲○○、丙○○、丁○○所為，均犯刑法第277條第1
    項傷害罪。被告甲○○、丙○○、丁○○間，有犯意聯絡及
    行為分擔，應論以共同正犯。被告丙○○前因違反麻醉藥品
    管理條例案件，經原審法院以83年訴字第2714號判處有期徒
    刑5年3月，並先後經臺灣高等法院以83年度上訴字第2714號
    及最高法院以84年度台上字第1491號駁回上訴確定，於87年
    8月11日假釋出監並付保護管束，於90年9月13日保護管束期
    滿假釋未經撤銷而執行完畢，有臺灣高等法院被告前案紀錄
    表在卷可稽，其於前開有期徒刑執行完畢後5 年內，故意再
    犯本件有期徒刑以上之罪，為累犯，應依刑法第47條第1 項
    之規定，加重其刑。
四、原判決據以論處被告三人罪刑，固非無見；惟查原判決未及
    適用中華民國96年罪犯減刑條例予以減刑（如後所述），自
    有未合。檢察官循告訴人聲請提起上訴，指摘原判決量刑過
    輕，雖無理由（如後所述），惟原判決有上述可議之處，自
    應由本院將原判決撤銷改判。審酌被告丁○○僅因停車問題
    與告訴人乙○○發生口角，不思控制自己情緒，竟於酒後與
    被告甲○○、丙○○共起傷人犯意，致持棍棒為本件犯行，
    因而致告訴人乙○○受有上開傷害之傷勢程度，而被告甲○○、丙○○亦因與乙○○互毆而受有多處撕裂傷等傷害（參
    卷附診斷證明書），被告甲○○、丙○○、丁○○於原審即
    已坦承犯行及向告訴人乙○○道歉，且被告甲○○、丙○○
    當庭撤回對告訴人乙○○傷害之告訴，並各捐助新臺幣1 萬
    元予財團法人創世社會福利基金會、燒燙傷基金會等公益團
    體，有捐助之郵政劃撥收據及渠等所立悔過書、自白書附卷
    可參（見原審卷第71頁以下），足認被告三人均有悔悟之心
    等一切情狀，本院認以量處同於原審即如主文所示之刑為當
    ，又被告三人上開犯罪時間在中華民國96年4 月24日以前，
    合於中華民國96年罪犯減刑條例所定之減刑條件，爰依法減
    其刑期二分之一如主文所示，併各諭知如主文所示之易科罰
    金折算標準。末查扣案之木棍、木棒各1 支，為被告丙○○
    所有，而供被告三人共犯本件傷害罪所用，業據其等供承在
    卷，爰依刑法第38條第1 項第2 款宣告沒收。
據上論結，應依刑事訴訟法第369條第1項前段、第364條、第299
條第1 項前段，刑法第28條、第277 條第1 項、第47條第1 項前
段、第41條第1 項前段、第38條第1 項第2 款，刑法施行法第1
條之1 ，中華民國96年罪犯減刑條例第2 條第1 項第3 款、第7
條、第9 條，判決如主文。
本案經檢察官張其主到庭執行職務。
中　　華　　民　　國　　96　　年　　7 　　月　　24　　日
                  刑事第一庭    審判長法官　郭雅美
                                      法官　莊崑山
                                      法官　張意聰
以上正本證明與原本無異。
本判決不得上訴。
中　　華　　民　　國　　96　　年　　7 　　月　　24　　日
　　　　　　　　　　　　　　　　　　書記官　呂素珍
附錄本件判決論罪科刑法條：
中華民國刑法第277條第1項
傷害人之身體或健康者，處3 年以下有期徒刑、拘役或1 千元以
下罰金。
